# 关于多次交易实现控股合并的情况下，内部交易的处理

提问人：1064739773 时间：2022-03-26 14:11:26
陈版主，请问在多次交易实现控股合并的情况下，未实现控股前的内部交易在控股后应该如何处理？（例如，B公司是C公司的原母公司，A以前与B公司、C公司均不存在关联方关系。 2020年 1 月 1 日，A公司从B公司手中购买了C公司30%的股权，对C公司的生产经营决策具有了重大影响。同年，A公司将一批 200 万元的存货向C公司销售，售价 300 万元，款项已收到。C公司将一批 400 万元的存货向A公司销售，售价 500 万元，款项也已收到。两批存货均未对外出售，在交易后依然作存货处理。由于C公司不纳入A公司的合并报表范围，A公司在 2020 年合并报表中按对联营企业内部交易的处理方式进行处理。 2021 年 1 月 1 日，A公司又从B公司手中购买了C公司40%的股权，形成了非同一控制下的控股合并，而 2020 年通过内部交易形成的两批存货也于 2021年各出售了50%。那么在 2021 年年报时，A公司的个别报表与合并报表对此应该如何处理？）另外，上述例子的情形为非同一控制下的控股合并，如果是同一控制下的控股合并，处理方法会有什么不同吗？@chenyiwei

回答人：chenyiwei
在A的合并报表层面，购买日后对原顺流交易未实现损益不再予以抵销（因为标的资产已被按购买日公允价值重新计量），而对于此前的逆流交易未实现损益应继续按原权益法下的股权比例予以抵销，直至通过标的商品对外销售或耗用而实现。
参考：《中审众环研究 2020 》之“问题3-2-77（分步交易实现非同一控制下企业合并中，对购买日前逆流交易未实现损益的抵销处理）”。